【裁判字號】    99,訴,2791
【裁判日期】    991026
【裁判案由】    毒品危害防制條例
【裁判全文】
臺灣板橋地方法院刑事判決              99年度訴字第2791號
公  訴  人  臺灣板橋地方法院檢察署檢察官
被      告  甲○○
上列被告因違反毒品危害防制條例案件，經檢察官提起公訴（9
9 年度毒偵字第4996號、第5530號、99年度毒偵緝字第503 號）
，被告於準備程序進行中就被訴事實均為有罪之陳述，經本院合
議庭裁定由受命法官獨任進行簡式審判程序，並判決如下：
    主      文
甲○○施用第一級毒品，累犯，處有期徒刑捌月；又施用第一級
毒品，累犯，處有期徒刑捌月；又施用第一級毒品，累犯，處有
期徒刑捌月。應執行有期徒刑壹年捌月。
    事      實
一、甲○○前於民國94年間，因施用毒品案件，經依本院94年度
    毒聲字第2361號裁定送觀察、勒戒後，認有繼續施用毒品之
    傾向，再經本院以95年度毒聲字第207 號裁定令入戒治處所
    施以強制戒治，嗣於95年12月5 日經停止其處分釋放出所。
    又於96年間，因違反毒品危害防制條例案件，經本院以96年
    度訴字第2423號判處有期徒刑7 月，減為有期徒刑3 月15日
    確定，入監服刑後，於97年4 月10日縮刑期滿，翌日因徒刑
    執行完畢出監。詎仍不知悔改，復於上開觀察、勒戒及強制
    戒治執行完畢釋放後5 年內，分別基於施用第一級毒品海洛
    因之犯意，先於99年1 月14日下午1 時8 分許為警採尿時，
    回溯26小時內之某時（不含為警逮捕之公權力拘束期間），
    在其址設臺北縣中和市○○路423 巷18號5 樓住處，以針筒
    注射之方式，施用第一級毒品海洛因1 次；再於同年4 月4
    日上午11時47分許為警採尿時，回溯26小時內之某時（不含
    為警逮捕之公權力拘束期間），在其上址住處，以針筒注射
    之方式，施用第一級毒品海洛因1 次；又於同年4 月30日下
    午1 時30分許為警採尿時，回溯26小時內之某時（不含為警
    逮捕之公權力拘束期間），在其上址住處，以針筒注射之方
    式，施用第一級毒品海洛因1 次。嗣先於同年1 月14日下午
    1 時8 分許，經警徵其同意採尿送驗；再於同年4 月4 日上
    午10時許，在臺北市○○○路○ 段107 巷23弄口，因行跡可
    疑，為警盤查，經其同意採尿送驗；復於同年月30日中午12
    時30分許，在臺北市○○○路與康定路之交岔路口，為警臨
    檢，經其同意採尿送驗，結果均呈鴉片類（嗎啡、可待因）
    陽性反應，始知上情。
二、案經臺北縣政府警察局中和第一分局報請，暨臺北市政府警
    察局大安分局及萬華分局移請臺灣臺北地方法院檢察署檢察
    官呈請臺灣高等法院檢察署檢察長核轉臺灣板橋地方法院檢
    察署檢察官偵查起訴。
    理      由
一、本案被告甲○○所犯係死刑、無期徒刑、最輕本刑為3 年以
    上有期徒刑以外之罪，亦非高等法院管轄第一審案件。其於
    準備程序進行中就被訴事實均為有罪之陳述，經受命法官告
    知簡式審判程序之旨，並聽取其與公訴人之意見後，本院認
    無不得或不宜改依簡式審判程序進行之情事，依刑事訴訟法
    第273 條之1 第1 項、第284 條之1 規定，裁定本案由受命
    法官獨任進行簡式審判程序，合先敘明。
二、查被告前於94年間，因施用毒品案件，經依本院94年度毒聲
    字第2361號裁定送觀察、勒戒後，因認有繼續施用毒品之傾
    向，再經本院以95年度毒聲字第207 號裁定令入戒治處所施
    以強制戒治，嗣於95年12月5 日經停止其處分釋放出所乙情
    ，有臺灣高等法院被告前案紀錄表1 份在卷可稽。則被告前
    因施用毒品案件，於前揭觀察、勒戒及強制戒治執行完畢釋
    放後5 年內再為本案犯行，業已符合毒品危害防制條例第23
    條第2 項規定之起訴要件，依法應予追訴論科。
三、上揭犯罪事實，業據被告於偵訊及本院審理時供認不諱，且
    其為警採集之尿液，經分別送請臺灣檢驗科技股份有限公司
    、臺灣尖端先進生技醫藥股份有限公司檢驗結果，均呈鴉片
    類（嗎啡、可待因）陽性反應乙情，有臺灣檢驗科技股份有
    限公司99年2 月3 日濫用藥物鑑驗報告、臺北縣政府警察局
    中和第一分局毒品危害防制條例案犯罪嫌疑人姓名及代碼對
    照表、臺灣尖端先進生技醫藥股份有限公司99年4 月14日、
    99年5 月12日濫用藥物檢驗報告及臺北市政府警察局偵辦毒
    品案件尿液檢體委驗單（尿液檢體編號：018816、042142）
    各1 紙在卷可稽。另海洛因經注射入人體後，約80% 於24小
    時內自尿中排出，一般而言，尿液中能否驗出嗎啡陽性反應
    與其投與量、投與途徑、採尿時間、個人體質及檢測方法之
    靈敏度有關，國外曾有文獻報導注射6 毫克之海洛因鹽酸鹽
    ，其代謝物嗎啡之平均可檢出時限約為26小時，此經行政院
    衛生署藥物食品檢驗局於81年9 月8 日以（81）藥檢壹字第
    8114 885號函敘明綦詳。被告分別於99年1 月14日下午1 時
    8 分許、同年4 月4 日上午11時47分許及同年月30日下午1
    時30分許為警採尿送驗結果既呈鴉片類（嗎啡、可待因）陽
    性反應，揆諸前揭說明，其非法施用第一級毒品海洛因之時
    間，應為採尿時回溯26小時內之某時（不含為警逮捕之公權
    力拘束期間）無誤。綜上，足徵被告任意性之自白與事實相
    符，應堪採信。本案事證已臻明確，被告犯行均堪以認定，
    應依法論科。
四、按海洛因屬毒品危害防制條例第2 條第2 項第1 款所定之第
    一級毒品，不得非法持有、施用。是核被告所為，均係犯毒
    品危害防制條例第10條第1 項之施用第一級毒品罪。被告持
    有第一級毒品海洛因進而施用，其持有海洛因之低度行為，
    均應為施用之高度行為所吸收，不另論罪。又被告所犯上開
    3 罪間，犯意各別，行為互殊，應予分論併罰。另被告前於
    96年間，因違反毒品危害防制條例案件，經本院以96年度訴
    字第2423號判處有期徒刑7 月，減為有期徒刑3 月15日確定
    ，入監服刑後，於97年4 月10日縮刑期滿，翌日因徒刑執行
    完畢出監等情，有臺灣高等法院被告前案紀錄表在卷可查。
    其於受徒刑之執行完畢，5 年以內故意再犯本案有期徒刑以
    上之罪，均為累犯，均應依刑法第47條第1 項規定，加重其
    刑。爰審酌被告施用毒品足以戕害身心健康，其經觀察、勒
    戒及強制戒治後，仍再度施用毒品，顯見其戒毒之意志不堅
    ，自制力不佳，應有入監矯治之必要；惟念其施用毒品，戕
    害己身，且犯後坦承犯行，態度尚可，並審酌其品行、智識
    程度等一切情狀，量處如主文所示之刑，並定其應執行刑，
    以示懲儆。
據上論斷，應依刑事訴訟法第273 條之1 第1 項、第299 條第1
項前段，毒品危害防制條例第10條第1 項，刑法第11條前段、第
47條第1項、第51條第5款，判決如主文。
本案經檢察官李美金到庭執行職務。
中    華    民    國    99    年    10    月    26    日
                刑事第十八庭    法  官  謝梨敏
上列正本證明與原本無異。
如不服本判決，應於判決送達後10日內敘明上訴理由，向本院提
出上訴狀 (應附繕本) ，上訴於臺灣高等法院。其未敘述上訴理
由者，應於上訴期間屆滿後20日內向本院補提理由書「切勿逕送
上級法院」。
                                書記官  林怡君
中    華    民    國    99    年    10    月    26    日
附錄本判決論罪之法條：
毒品危害防制條例第10條
施用第1 級毒品者，處6 月以上5 年以下有期徒刑。
施用第2 級毒品者，處3 年以下有期徒刑。

司法院資訊處製作；財團法人民間司法改革基金會備份。
